臺灣臺北地方法院刑事判決　　　　　　　　　　　　　九十三年度易字第一五二號
　　公　訴　人　臺灣臺北地方法院檢察署檢察官
　　被　　　告　甲○○○
右列被告因傷害等案件，經檢察官提起公訴（九十二年度偵字第一一二九七號），本
院受理後，被告為有罪之陳述，經合議庭裁定改行簡式審判程序，判決如左：
    主      文
甲○○○連續公然侮辱人，處拘役拾日，如易科罰金，以參佰元折算壹日；又傷害人
之身體，處拘役伍拾日，如易科罰金，以參佰元折算壹日。應執行拘役伍拾伍日，如
易科罰金，以參佰元折算壹日，緩刑貳年。
    事      實
一、甲○○○、其子陳沐民與陳沐民前女友乙○○間有投資糾紛。民國九十二年四月
    十六日晚間八時許，甲○○○乃偕陳沐民、其女陳碧瑩及友人林國發、王英是、
    李康瑞，在台北市○○區○○路二段二一七巷二弄一號ＰＴ咖啡廳，以電話聯繫
    乙○○到場商談投資糾紛相關事宜。詎乙○○到場後，雙方一言不合，發生爭執
    ，甲○○○竟基於公然侮辱之概括故意，在公眾得以共見共聞之前揭咖啡廳，以
    「妳這不要臉的女人」足以貶損乙○○社會評價之言語，辱罵乙○○；嗣乙○○
    藉詞離開咖啡廳，在安和路二一七巷口，欲過馬路時，甲○○○復承前公然侮辱
    之概括犯意，在上揭路口，以「賤女人」之足以貶損乙○○社會評價之言語，辱
    罵乙○○。並另基於傷害人身體健康之故意，徒手毆打乙○○，拉扯乙○○頭髮
    ，致乙○○受有臉擦傷三ｘ○．三公分、頸擦傷○．一ｘ○．一公分、腹部擦傷
    二ｘ○．二公分、右上肢擦傷○．五ｘ○．一公分、○．一ｘ○．一公分、○．
    二ｘ○．一公分、瘀傷三ｘ二公分、右下肢擦傷二．五ｘ一公分、左下肢擦傷一
    ｘ○．五公分、瘀傷二ｘ一公分之傷害。
二、案經乙○○告訴臺灣臺北地方法院檢察署檢察官偵查起訴，經本院合議庭裁定以
    簡式審判程序審理。
    理      由
一、右揭犯罪事實，業據被告甲○○○於本院審理時坦承不諱，核與告訴人乙○○、
    證人陳碧瑩、吳至凡、李康端、王英是於偵查中指述之情節大致相符，並有驗傷
    診斷書在卷可稽，足認被告自白與事實相符，其犯行明確，堪以認定。
二、核被告所為，係犯刑法第三百零九條第一項公然侮辱罪及第二百七十七條第一項
    傷害罪。其先後公然侮辱之犯行，時間緊接，並觸犯構成要件相同之罪名，顯係
    基於概括犯意為之，依連續犯規定論以一罪，並依法加重其刑。又被告所犯上開
    二罪間，犯意各別、行為不同、罪名互異，應予分論併罰。爰審酌被告之品行、
    犯罪之動機、目的、手段、被害人所受傷害程度及被告犯後坦承犯行等一切情狀
    ，量處如主文所示之刑，並諭知易科罰金之折算標準，及定其應執行之刑。又被
    告前未曾受有期徒刑以上刑之宣告，有卷附臺灣高等法院被告全國前案紀錄表可
    按，經此教訓應知警惕而無再犯之虞，本院因認對其所宣告之刑，以暫不執行為
    適當，爰併予宣告緩刑，以啟自新。
據上論斷，依刑事訴訟法第二百七十三條之一第一項、第二百九十九條第一項前段，
刑法第三百零九條第一項、第二百七十七條第一項、第五十六條、第四十一條第一項
前段、第五十一條第六款、第七十四條第一款，罰金罰鍰提高標準條例第一條前段、
第二條，判決如主文。
本案經檢察官陳玉萍到庭執行職務。
中　　　華　　　民　　　國　　九十三　　年　　　三　　　月　　三十一　　日
                                臺灣臺北地方法院刑事第十六庭
                                              法  官  王  幸  華
右正本證明與原本無異。
如不服本判決，應於判決送達後十日內向本院提出上訴狀（應抄附繕本）。告訴人或
被害人如對於本判決不服者，應具備理由請求檢察官上訴，其上訴期間之計算係以檢
察官收受判決正本之日期為準。
                                              書記官  陳  泰  寧
中　　　華　　　民　　　國　　九十三　　年　　　三　　　月　　三十一　　日
附論罪科刑依據法條：
中華民國刑法第三百零九條
公然侮辱人者，處拘役或三百元以下罰金。
以強暴犯前項之罪者，處一年以下有期徒刑、拘役或五百元以下罰金。
中華民國刑法第二百七十七條
傷害人之身體或健康者，處三年以下有期徒刑、拘役或一千元以下罰金。
犯前項之罪因而致人於死者，處無期徒刑或七年以上有期徒刑；致重傷者，處三年以
上十年以下有期徒刑。
